# 合并报表问题

提问人：林彦俊大 帅 哥 时间：2021-05-10 15:14:01
请教陈版，同一控制下子公司A以 1 块钱的价格购买了B公司的少数股权，母公司和A公司后期都未实缴，子公司A作为其他权益工具投资核算，那站在母公司角度，合并财务报表时应该如何处理这 1 块钱，如何进行调整抵销？感谢陈版

回答人：chenyiwei
母公司合并报表层面，按照购买少数股权的对价（ 1 元）与对应的少数股东权益的账面价值之间的差额调整资本公积。